臺灣高等法院刑事判決　　　　　　　　　96年度上訴字第36號
上　訴　人　臺灣桃園地方法院檢察署檢察官
上　訴　人
即　被　告　丙○○
　　　　　　　　　　　22號
　　　　　　甲○○
共　　　同
選任辯護人　李淵聯律師
被　　　告　乙○○
選任辯護人　紀亙彥律師
被　　　告　丁○○
選任辯護人　金鑫律師
上列上訴人因被告違反槍砲彈藥刀械管制條例案件，不服臺灣桃
園地方法院93年度訴字第757號，中華民國95年10月26日第一審
判決（起訴案號：臺灣桃園地方法院檢察署93年度偵字第1438號
），提起上訴，本院判決如下：
    主  文
原判決撤銷。
丙○○共同未經許可，寄藏自動步槍，處有期徒刑柒年，併科罰
金新臺幣壹佰萬元，罰金如易服勞役，以罰金總額與陸個月之日
數比例折算。扣案如附表所示之物沒收。
甲○○共同未經許可，出借自動步槍，處有期徒刑伍年陸月，併
科罰金新臺幣貳拾伍萬元，罰金如易服勞役，以罰金總額與陸個
月之日數比例折算。扣案如附表編號一所示之物沒收。
乙○○未經許可，持有自動步槍，處有期徒刑伍年貳月。併科罰
金拾貳萬元，罰金如易服勞役，以新台幣壹仟元折算壹日。
丁○○幫助未經許可，持有自動步槍，處有期徒刑參年。併科罰
金陸萬元，罰金如易服勞役，以新台幣壹仟元折算壹日。
    事  實
一、丙○○、甲○○、乙○○、丁○○均明知具有殺傷力之槍砲
    、彈藥，非經中央主管機關許可，不得持有。丙○○竟基於
    持有槍、彈之犯意，於民國 (下同)92 年年中，在其前與李
    學章（業已死亡）位於桃園縣龜山鄉○○路上某處之租屋處
    內，取得李學章生前所遺留在該處屬於槍砲彈藥刀械管制條
    例第4條第1項第1款所定獵槍種類之12GAUGE霰彈槍1支（槍
    枝管制編號：0000000000號，如附表編號2所示）、屬同款
    所定之其他可發射金屬或子彈具有殺傷力之各式槍枝之仿FN
    廠半自動手槍製造之金屬玩具手槍換裝土造金屬槍管改造之
    改造手槍1支（含彈匣1個，槍枝管制編號：0000000000號，
    如附表編號3所示）、仿BERETTA廠半自動手槍製造之玩具手
    槍換裝土造金屬滑套、槍管改造而成之改造手槍1支（含彈
    匣1 個，槍枝管制編號：0000000000號，如附表編號4所示
    ）、屬同條例第4條第1項第2款所定之彈藥12GAUGE制式霰彈
    9顆（如附表編號6所示），即將之侵占入己，未經許可而持
    有之，並將前開槍、彈放置在其位於桃園縣龜山鄉○○街
    221 巷30弄2號6樓之租屋處內。復於同年12月底某日，丙○○再將其中如附表編號4所示之改造手槍取出藏置在桃園縣
    龜山鄉○○街221巷巷口旁竹林內。另甲○○於92年12月間
    ，持自動步槍種類之AK47自動步槍1支（含彈匣1個，槍枝管
    制編號：0000000000號，如附表編號1所示）、7.62 MM制式
    子彈37顆（如附表編號5所示)，至丙○○上開住處，經丙○○同意而寄藏於該處。同年12月26日甲○○向丙○○取回
    AK47 自動步槍1支，同年12月27日18時52分許，乙○○打電
    話向甲○○借用上開附表編號1之AK47步槍，經甲○○首肯
    後，由丙○○囑丁○○開車去向甲○○小弟「阿盛」拿取該
    槍枝，丁○○即基於幫助持有之犯意，向「阿盛」取得該槍
    後，交付「阿盛」轉交張明誠上開AK47步槍，嗣張明誠返還
    該槍後，甲○○再將槍寄藏予丙○○上開租屋處。嗣於93年
    1 月18日13時20分許，經警持搜索票至丙○○前開位桃園縣
    龜山鄉○○街221巷30弄2號6樓租屋處搜索，扣得如附表編
    號1所示之AK47自動步槍、編號2所示之霰彈槍、編號3所示
    之改造手槍、編號5、6所示之子彈。
    丙○○另於同年2月10日16時許，再帶同警方前往前開竹林
    內，起獲附表編號4所示之手槍，而查悉上情。
二、案經高雄市政府警察局刑事警察大隊及桃園縣政府警察局桃
    園分局報告臺灣桃園地方法院檢察署檢察官偵查起訴。
    理  由
壹、程序方面：
一、按被告之自白，非出於強暴、脅迫、利誘、詐欺、疲勞訊問
    、違法羈押或其他不正之方法，且與事實相符者，得為證據
    ，刑事訴訟法第156 條第1 項定有明文。經查：
(一)被告丙○○之自白：被告丙○○迭於警詢、檢察官偵查中及
    原審審理時均自承其持有如附表所示之槍、彈之事實，且未
    主張其前開關於持有槍、彈之自白係出於強暴、脅迫、利誘
    、詐欺、疲勞訊問、違法羈押或其他不正之方法，且員警確
    在被告丙○○住處及經由被告丙○○之帶同下取出附表所示
    槍枝，足佐被告前開自白與事實相符，被告丙○○所為其持
    有附表所示之槍彈之自白，當有證據能力。
(二)被告甲○○之自白：被告甲○○之辯護人於原審以被告甲○○未經合法逮捕，員警對其所為詢問依法無據，且本案監聽
    程序與法未合，警詢內容係以違法監聽所得譯文為基礎詢問
    被告甲○○，此等據違法證據取得之被告甲○○供述應無證
    據能力。然觀諸被告甲○○之警詢內容，其自始否認持有、
    出借槍枝行為，對監聽其通話內容均答以不知或陳稱該等通
    話為酒後醉語，並未提及前開通話有何指涉自身持有槍枝行
    為，且未坦承自身有持有槍枝之犯行，被告甲○○於警詢中
    顯未自白，自無探討其自白證據能力之問題。再者，高雄市
    政府警察局據臺灣高雄地方法院檢察署檢察官核發通訊監察
    書執行監聽結果，認被告甲○○涉嫌持有制式槍枝，所犯為
    死刑、無期徒刑之罪，最輕本刑5年以上之罪，犯罪嫌疑重
    大，且有事實足認有勾串證人、湮滅罪證、逃亡之虞，有刑
    事訴訟法第88條之1之情事，向桃園地方法院檢察官聲請拘
    票，經檢察官審核後，於93年1月19日核發拘票派警前往拘
    提被告甲○○一節，有卷附拘票聲請書、拘票1紙在卷可稽
    （見93年度聲拘字第78號卷第1頁、第196頁），被告經警拘
    提到案後，檢察官自得對之訊問，要無違法。且被告甲○○
    於前開警詢中均否認有持有槍枝犯行，並未自白，顯見其意
    志並未受有影響，益徵其所為之陳述係在自由意識下所為，
    自無受不當警詢影響之情形。況檢察官所為之詢問，係本於
    合法拘提後所為，與被告甲○○於警詢所為陳述係屬二事，
    警詢程序縱有不備，並不影響檢察官偵查行為之適法性。被
    告甲○○於警詢時既能自由陳述，顯無所辯警詢違法取供影
    響其後檢察官偵查中所為陳述任意性、真實性及合法性之情
    形。故被告甲○○於檢察官偵查中所為自白之任意性並未受
    任何先前警詢之影響，自有證據能力。
二、按刑事審判上之共同被告，係為訴訟經濟等原因，由檢察官
    或自訴人合併或追加起訴，或由法院合併審判所形成，其間
    各別被告及犯罪事實仍獨立存在。故共同被告對於其他共同
    被告之案件而言，為被告以外之第三人，本質上屬於證人，
    為確保被告對證人之詰問權，證人於審判中，應依法定程序
    ，到場具結陳述，並接受被告之詰問，其陳述始得作為認定
    被告犯罪事實之判斷依據（最高法院93年臺上字第5726號判
    決意旨參照）。故被告丙○○、被告甲○○雖同為本案被告
    ，然公訴人援引被告丙○○於警詢、檢察官偵查中所言所為
    之陳述為其餘被告犯行之證據（見原審95年4月24日、95年7
    月25日準備程序筆錄），則就被告甲○○而言，被告丙○○
    之陳述無異屬「被告以外之人」之陳述，核先敘明。次按被
    告以外之人於檢察事務官、司法警察官或司法警察調查中所
    為之陳述，與審判中不符時，其先前之陳述具有較可信之特
    別情況，且為證明犯罪事實存否所必要者，得為證據，刑事
    訴訟法第159條之2定有明文。經查，被告丙○○於警詢、偵
    查中所為關於被告甲○○犯行之陳述，就被告甲○○而言，
    應屬被告以外之人於審判外之陳述，而被告丙○○於警詢、
    偵查中就所持有之AK47步槍來源，二度提及係被告甲○○所
    寄放，核與通訊監察譯文之對話內容，頗為符合，有特別可
    信之情況，且為證明被告丙○○、甲○○究係持有或寄藏槍
    枝之犯行所必要，依上開規定，有證據能力。
三、被告甲○○所使用之0000000000號行動電話通話譯文紀錄、
    被告丁○○所使用0000000000號行動電話通話譯文、被告丙○○所使用0000000000號行動電話通話譯文之證據能力：
(一)前開譯文係經高雄市刑警隊偵二隊四分隊偵查員馬文數以高
    雄市政府警察局之名義，向臺灣高雄地方法院檢察署聲請核
    發通訊監察書後所為之通訊監察，業據證人馬文數於原審審
    理時證述屬實（見原審94年6月8日審理筆錄），並有臺灣高
    雄地方法院檢察署92年11月12日雄檢楠監河字第97號通訊監
    察書（核准監聽門號0000000000號行動電話，監聽期間自92
    年11月12日至92年12月11日）、該署92年12月4日雄檢楠監
    河字第117號通訊監察書（核准監聽門號0000000000號行動
    電話，監聽期間自92年12月4日至93年1月1日）、該署92年
    12月21日雄檢楠監河字第124號通訊監察書（核准監聽門號
    0000000000號行動電話，監聽期間自92年12月11日至93年1
    月9日）、該署92年12月24日雄檢楠監河字第150號通訊監察
    書（核准監聽門號000000 0000號行動電話，監聽期間自92
    年12月24日至93年1月20日）、該署93年1月2日雄檢楠監河
    字第159號通訊監察書（核准監聽門號0000000000號、門號
    0000000000號、門號0000000000號行動電話，監聽期間自93
    年1月2日至至93年1月30日）可憑。按通訊保障及監察法雖
    規定在偵查中之案件，由檢察官核發通訊監察書，但為落實
    保障國民秘密通訊之自由，特以前述相關原則加以限制，要
    求在通訊監察書就相關事項為記載，其目的在得以由法院事
    後審查以查明是否有監察通訊之必要性，其中就「監察理由
    」之記載，依通訊保障及監察法施行細則第9條之規定應包
    括下列事項：「1.受監察人涉嫌本法第5條第1項各款犯罪之
    具體事實。2.受監察之通訊與上述犯罪具有關聯性之證據。
    3.就上述犯罪曾經嘗試其他蒐證方法而無效果之具體事實或
    不能以其他方法蒐集或調查證據之理由」，然觀諸本案上開
    通訊監察書之「監察理由」僅記載「蒐集不法事證」之文字
    ，並未具體載明本件實施通訊監察對象所涉犯罪具體事證為
    何、實施監聽通訊與偵查之犯罪有何關聯、曾經其他蒐證方
    法而無效果或不能以其他方法蒐集、調查證據之具體事證，
    與通訊保障及監察法及該法施行細則前述規定未合，其程序
    顯未備。然依刑事訴訟法第158條之4規定：「除法律另有規
    定外，實施刑事訴訟程序之公務員因違背法定程序取得之證
    據，其有無證據能力之認定，應審酌人權保障及公共利益之
    均衡維護」，從而，實施刑事訴訟之公務員，因違背法定程
    序取得之證據，除法律另有特別規定外，法院應依個案情節
    ，斟酌該等公務員違背法定程序之主觀意圖、侵害行為人之
    種類及其輕重、犯罪所生之危險或實害、禁止使用該證據對
    於抑制違法蒐證之效果，與如依法定程序有無發現該等證據
    之必然性及對行為人在訴訟上防禦不利益之程度等各種情況
    ，予以綜合考量，求取人權保障及公共利益之衡平。倘認容
    許其作為認定事實所憑之證據，對人權之侵害不大，又合乎
    治安之要求及現實之需要，自得認其有證據能力；苟該違背
    法定程序之情節，顯已違反憲法對於基本人權之保障，且復
    逾越必要之手段，如不予以排除其證據能力，對於公共利益
    既無助益，又難以維護司法之公信力，應可認其不具證據能
    力（最高法院92年臺上字第7364號判決意旨參照）。經查，
    證人即實施監聽之員警馬文數於原審審理時證稱；伊本案監
    聽時有同步錄音，一邊監聽一邊紀錄，重點部分還有重聽紀
    錄，伊所記載之譯文內容均與伊所聽到之內容相符（見原審
    94 年6月8日審判筆錄），證人即實施監聽之證人王振展於
    原審審理時證稱：伊係一邊監聽，一邊製作監聽譯文，伊所
    製作之監聽譯文均與其所監聽內容相符（見原審94年6月8日
    審判筆錄），證人馬文數、王振展均證稱渠等所為監聽譯文
    均係據實製作，而被告丙○○之辯護人於原審審理時陳稱：
    比對監聽錄音帶及監聽譯文，除加註部分外，譯文確有如實
    翻譯等語（見原審94年8月15日訊問筆錄），被告甲○○之
    辯護人於原審審理時陳稱：除加註部分外，監聽錄音帶確實
    錄有起訴書所引用之監聽譯文內容（見原審94年8月15日訊
    問筆錄），且被告丙○○、甲○○、丁○○、乙○○（本件
    並無對乙○○所使用之行動電話實施監聽，監聽譯文所載乙○○所言係監聽其餘被告丙○○、甲○○、丁○○而來）並
    未主張監聽譯文所載之對話非渠等所為，則前開監聽譯文內
    容並無虛偽，被告等人確有譯文所示之對話自屬無疑，而被
    告等人亦可對前開監聽內容為主張、答辯，以前開譯文為證
    據，並未造成被告在訴訟上防禦之不利益。又檢察官於核發
    前開通訊監察許可書時，或未明確記載監察理由以備審查，
    然其業已特定實施監察之對象、期間，業已特定通訊監察之
    對象，顯見並非漫無目的侵害私領域，應無故違法定程序之
    意。相較本件係違反槍砲彈藥刀械管制條例之案件，攸關公
    共利益重大，基於人權保障及公共利益之衡平，檢察官漏未
    詳載通訊監察許可書監察理由之瑕疵尚微，故應認上開通訊
    監察所得之電話通話譯文，對為譯文所示通話之被告應有證
    據能力。
(二)按除前三條之情形外，下列文書亦得為證據：一除顯有不可
    信之情況外，公務員職務上製作之紀錄文書、證明文書，刑
    事訴訟法第159條之4定有明文。本件監聽譯文，係職司犯罪
    偵查之員警，依法監聽被告等關於持有槍枝之情形，而忠實
    地將對話譯成譯文，所作之紀錄文書，依上開規定，自有證
    據能力。又刑事訴訟法第159條所定：被告以外之人於審判
    外之言詞或書面陳述，除法律有規定者外，不得作為證據。
    該條所謂「被告以外之人」固包括共犯或共同被告在內，惟
    所謂「於審判外之陳述」，係指於審判外陳述其他人參與犯
    罪之情形，性質上屬傳聞證據，且該陳述未經被告反對詰問
    ，程序上保障有欠缺，固原則上無證據能力。而通訊監察譯
    文，係忠實紀錄被告與共犯間之對話，藉以顯現共犯間實施
    犯罪之情形，其等之對話，並非被告以外之人陳述其他人參
    與犯罪之情形，無以反對詰問權加以保護之必要，自無上開
    刑事訴訟法第159條第1項規定之適用。被告丁○○之辯護人
    辯稱：監聽譯文凡是被告丁○○沒有參與的對話部分，應該
    對丁○○都沒有證據能力云云，自不可採。是本件並無將通
    訊譯文內對話以外之人之陳述，排除其證據能力之必要，附
    此敘明。
四、內政部警政署刑事警察局93年3 月9 日刑鑑字第0930024366
    號槍彈鑑定書、同年月8 日刑鑑字第0930040632號槍彈鑑定
    書、法務部調查局93年10月13日調科參字第09300406520 號
    鑑定通知書、中央警察大學95年5 月8 日校鑑科字第094000
    6002號鑑定書，均係鑑定附表所示之槍、彈是否具有殺傷力
    ，核其本質，乃被告以外之人於審判外之書面陳述，依刑事
    訴訟法第159 條第1 項規定，不具證據能力，惟檢察官及被
    告、辯護人於法院行審理時均同意將其作為證據使用（見本
    院95年10月4 日審理筆錄），且該槍彈鑑定書，與檢察官主
    張之事實有關聯性，而前開機關作成前開槍彈鑑定書時亦無
    任何不適當情況，依刑事訴訟法第159 條之5 第1 項規定，
    有證據能力。
五、證人石正信於警詢中之證言、0000000000號、0000000000、
    0000000000號行動電話使用人資料，檢察官及被告、辯護人
    於法院行審理時均未主張前開證據無證據能力（見本院93
    年6 月7 日準備程序筆錄），依刑事訴訟法第159 條之5 第
    1 項規定，有證據能力。
六、扣案附表所示之槍、彈、搭配0000000000號SIM 卡之NOKIA
    廠牌行動電話、並非供述證據，無傳聞法則適用，且與本案
    具有關聯性，自具有證據能力。
七、刑事訴訟法第160條規定：證人之個人意見或推測之詞，除
    以實際經驗為基礎者外，不得作為證據。證人即警員馬文數
    、王振展關於監聽譯文中之暗語，是否為槍枝之證述，係依
    其等長期從事查緝槍枝之實際經驗為基礎所為之判斷，非單
    純個人意見，或推測之詞，依法有證據能力。
貳、實體方面：
甲、得心證之理由
一、訊據被告四人均否認犯行，被告丙○○辯稱：那些槍是李學
    章的，不是我的，我沒有持有的意思；被告甲○○辯稱：
    AK47步槍不是我向丙○○借的，我只是想而已，並沒有真的
    去做；被告張明誠辯稱：我都沒有看過槍云云；被告丁○○
    辯稱：我沒有替他們拿槍彈云云。被告丙○○、甲○○二人
    之辯護人辯稱：丙○○部分，原審判定是由李學章寄藏，不
    管由何人寄藏，原審是判決持有，但應該改為寄藏，另外丙○○因自白起出槍彈部分，並沒有減刑或是免除其刑，原判
    決未就此審酌，應該再度減刑或是免刑。甲○○部分，他從
    頭到尾都沒有承認向丙○○借過這把槍，而且槍彈上面也沒
    有甲○○的指紋，搜索他家也沒有甲○○使用過的蛛絲馬跡
    ，而且甲○○也沒有借到槍彈，雖然有自白，但是自白與證
    據不符，不得採為犯罪的證據，監聽資料也無法證明甲○○
    持有槍械，槍彈是在丙○○家中找到，並不是在甲○○家中
    找到，沒有人會幫別人寄藏槍彈，請賜與甲○○無罪判決云
    云；辯護人紀亙彥律師為被告乙○○辯護稱：監聽譯文的研
    判在原審就已經寫的很清楚，某些詞語的意義，是證人個人
    的研判，無法代表真確的意義，所謂的黑話、暗語，檢察官
    並不能舉證證明，所以原審才判乙○○無罪，檢察官也不能
    證明乙○○拿到的是什麼？是否有置於乙○○的管領之下，
    原審判決無誤，請駁回檢察官上訴云云；辯護人金鑫律師為
    被告丁○○辯護稱：檢察官認丁○○持有時間、槍械，語言
    不詳，監聽譯文的字詞，不能證明被告丁○○有收受，而且
    監聽譯文裡面如果沒有丁○○的陳述，就應該是審判外的陳
    述，都沒有證據能力。而且原審有詰問丙○○，他也說丁○○不知道袋子裡面藏有槍械，丁○○就算看到擦槍布，也不
    能證明有槍械，而且擦槍布是在抽屜裡面找到的，他怎麼會
    知道某個櫃子裡面藏有擦槍布。本件除了監聽譯文外，無法
    證明丁○○有任何收受槍彈的行為，也無法證明丁○○和監
    聽譯文裡面的哪個人碰面，原審諭知被告無罪，認事用法並
    無違誤云云。
二、扣案如附表編號1至3所示之槍枝、編號5、6所示之子彈，係
    警員於93年1月18日，持台灣桃園地方法院核發之搜索票前
    往被告丙○○位於桃園縣龜山鄉○○街221巷30弄2號6樓租
    屋處住處搜索而查獲；扣案如附表編號4所示之槍枝，係被
    告丙○○於同年2月10日帶同員警，至桃園縣龜山鄉○○街
    221巷巷口附近竹林內查獲等情，業據被丙○○於警詢（見
    93年度偵字第5332號偵查卷第13、16頁、93年度偵字第6239
    號偵查卷第5頁）、於原審審理（見原審93年5月17日準備程
    序筆錄）自承在卷，且有該院93年度聲搜字第86號搜索票、
    高雄市政府警察局刑事警察大隊搜索扣押筆錄、扣押物品目
    錄表各1份在卷可按（見93年度偵字第5332號偵查卷第129至
    131頁）。
三、上開扣案之槍、彈經送鑑識是否有殺傷力，結果如下：
(一)內政部警政署刑事警察局鑑識結果：(1)送鑑AK47步槍1支（
    槍枝管制編號：0000000000號），研判係AK-47型口徑7.62
    mm制式步槍，其上未發現國別、廠牌字樣，機械性能良好，
    經試射結果可擊發同口徑制式子彈，認具殺傷力。(2)送鑑霰
    彈槍1支（槍枝管制編號：0000000000號），研判為12GAUGE
    制式霰彈槍，其上未發現可供辨識國別、廠牌、型號之標記
    ，機械性能良好，經試射結果可擊發12 GAUGE制式霰彈，認
    具殺傷力。(3)送鑑改造手槍1支（槍枝管制編號：000000000
    0號），認係由仿FN廠半自動手槍製造之金屬玩具手槍，換
    裝土造金屬槍管改造而成之改造手槍，機械性能良好，可擊
    發適用之子彈，認具殺傷力。(4)送鑑步槍子彈37顆（實際試
    射3顆），認均係口徑7.62mm制式子彈，認均具殺傷力。(5)
    送鑑霰彈槍子彈9顆（實際試射3顆），認均係12GAUGE制式
    霰彈，認均具殺傷力等情，有該局93年3 月9 日刑鑑字第
    0930024366號槍彈鑑定書1 份在卷可參（見93年度偵字第
    1438號偵查卷第86至96頁）。(6)送驗制式手槍1支（槍枝管
    制編號：0000000000號），認係由仿BERETTA廠半自動手槍
    製造之玩具手槍換裝土造金屬滑套、槍管改造而成之改造手
    槍，機械性能良好，可擊發適用之子彈，認具殺傷力一節，
    亦有該局同月8日刑鑑字第0930040632號槍彈鑑定書1份在
    卷可按（見93年度偵字第1438號偵查卷第95至98頁）。
(二)法務部調查局鑑識結果：(1)附頁照片1送鑑槍枝（000000
    0000）係仿俄國7.62mm AK─47突襲步槍，槍枝號碼為23
    2364如照片2，該槍製作精密、機械性能良好，不遜制式槍
    枝。(2)照片3送鑑槍枝（0000000000）係仿口徑GAUGE 12霰
    彈槍，槍枝號碼為00000000如照片4，該槍製作精密、機械
    性能良好，不遜制式槍枝。(3)照片5送鑑槍枝（00 00000000
    ）係以仿比利時FNBrowning形式，由金屬材質製成之遊戲槍
    枝，經換裝口徑8.4mm金屬槍管如照片6改造而成，機械性能
    良好。(4)照片7送鑑槍枝（0000000000）係制式義大利P.Ber
    etta M-9槍枝，口徑9mm，槍枝號碼L00072Z，機械性能良好
    。(5)照片8送鑑子彈37顆為制式7.62mmSoviet M1943 （或
    7.62×39）子彈，其中3顆已擊發、34顆完整尚未擊發，拆
    解乙顆未擊發子彈檢視，有彈頭、發射藥、彈殼等構造完整
    如照片9，以照片1送鑑槍枝試射拆解後空彈殼，能擊發該彈
    殼之底火。(6)照片10送鑑子彈9顆為制GAUGE 12霰彈槍子彈
    ，其中3顆已擊發，6顆尚未擊發，拆解乙顆未擊發子彈檢視
    ，有彈丸、塑膠填充物、發射藥、彈殼等構造完整如照片11
    ，以照片3送鑑槍枝試射拆解後空彈殼，能擊發該彈殼之底
    火。(7)送鑑槍枝及子彈或制式或仿製，制式者均已屬於槍砲
    彈藥刀械管制條例項目，仿製者製作精密、機械性能不遜制
    式槍枝，認符合槍砲彈藥刀械管制條例列管項目等情，有該
    局93年10月13日調科參字第09300406520號鑑定通知書1份在
    卷可參。
(三)中央警察大學鑑識結果：(1)送鑑槍枝中除管制條碼000000
    0000之改造玩具手槍無適用子彈可進行裝填試驗及試射外，
    管制條碼0000000000之步槍、管制條碼0000000000之霰彈槍
    、管制條碼0000000000之手槍均可正常裝填擊發適用之原廠
    生產子彈。(2)管制條碼0000 000000之步槍及管制條碼00000
    0 0000之霰彈槍射擊送鑑子彈，射出彈頭或彈丸均可貫穿最
    低貫穿動能為每平方公分24焦耳、厚度0.65 mm之鋁板，經
    測速換算結果步槍射出彈頭動能均在每平方公分1000 焦耳
    以上，所具之動能高於穿透人體皮肉層所需之最低動能每平
    方公分20焦耳，研判送鑑步槍、霰彈槍、步槍子彈和霰彈均
    具殺傷力。送鑑管制條碼0000000000之手槍射擊本校之原廠
    子彈，射出彈頭貫穿最低貫穿動能為每平方公分24焦耳、厚
    度0.65mm之鋁板，經測速換算結果步槍射出彈頭動能為每平
    方公分476.4焦耳，所具之動能高於穿透人體皮肉層所需之
    最低動能每平方公分20焦耳，研判送鑑管制條碼0000000000
    之手槍具殺傷力。(3)管制條碼0000000000之改造玩具手槍，
    槍管為鋼鐵材質，無來復線，擊針亦為鋼鐵材質，初步觀察
    操作發現槍枝結構完整，基本機械功能正常，但無適用子彈
    可進行裝填試驗及試射，未經試射無法研判其殺傷力等情，
    有中央警察大學95年5月8日校鑑科字第0940006002號鑑定書
    1份在卷可稽。
(四)綜上：
    (1)附表編號1 所示之AK47自動步槍、編號2 所示之霰彈槍、
      編號4 所示之改造槍枝，經內政部警政署刑事警察局、法
      務部調查局、中央警察大學鑑識結果，均同認均具有殺傷
      力。
    (2)附表編號5 所示之制式子彈7 顆、編號6 所示之霰彈槍子
      彈6 顆，分經內政部警政署刑事警察局（試射制式子彈、
      霰彈槍子彈各3 顆）、法務部調查局（拆解鑑定制式子彈
      、霰彈槍子彈各1 顆）、中央警察大學（拆除檢驗制式子
      彈8 顆，試射3 顆、拆除檢驗霰彈槍子彈3 顆、試射2 顆
      ）鑑定結果，均認有殺傷力。
    (3)附表編號3 所示之改造槍枝，經內政部刑事警察局、法務
      部調查局及中央警察大學鑑識結果，均認該槍枝結構完整
      、機械功能正常，槍管為金屬材質，且經內政部刑事警察
      局、法務部調查局鑑定認具殺傷力，已如前述。惟被告丙○○之辯護人以前開槍枝未經實際試射，無法證明其具有
      殺傷力一節為辯。然鑑定人即刑事警察局鑑識科鑑識人員
      陳顯明於本院審理時證稱：伊係以性能檢驗法鑑識本案送
      鑑之仿FN廠改造槍枝，伊先檢視其上標誌，判斷其為華山
      玩具廠所生產之玩具槍，該廠出產之玩具槍均有阻鐵，經
      伊檢視結果，該槍枝已換裝土造槍管，所以研判其為改造
      槍枝，再檢視其機械性能良好，可擊發適用子彈，所以認
      為具有殺傷力。伊並未以實彈試射前開槍枝，因時間已久
      ，伊忘記前開槍枝是否有膛線，但槍枝之膛線係用以穩定
      彈頭方向，膛線之有無並不影響伊做槍枝殺傷力之判斷。
      關於槍彈之鑑定有標準操作準則，伊為前開槍枝之鑑定時
      均依操作準則進行鑑驗等語（見原審93年度12月29日審理
      筆錄）；鑑定人即法務部調查局鑑定人員銀丕勤於本院審
      理時證稱：伊有實際試射本案送鑑之AK47步槍、GAUGE 12
      霰彈槍及仿BERETTA廠改造手槍，而該仿FN廠之改造手槍
      則是以模擬試射方式鑑定，所謂模擬試射即是裝填子彈，
      扣動扳機檢視撞針能否擊發子彈。若送鑑時實際有該槍適
      用之子彈，便以該子彈試射，若無適用子彈，便以木棍或
      竹筷等物代替子彈裝填，扣動扳機檢視是否可擊發等語（
      見原審94年1月21日審理筆錄）。前開鑑定人均已到庭明
      確陳述渠等鑑定前開槍枝之過程，且觀諸渠等所言，所為
      前開鑑定並無違背專業及經驗之處，附表編號3之槍枝，
      既經檢視其機械性能良好，復經以模擬試射結果，亦可擊
      發，而經鑑定具殺傷力一節，並無不合。至中央警察大學
      以無適用子彈可進行裝填試驗及試射，故無法研判其殺傷
      力，該鑑識結果係稱「無法研判其殺傷力」，並非認定前
      開槍枝「無殺傷力」，簡言之，其並未具體認定前開槍枝
      有無殺傷力，其此部份鑑定結果自不足為被告丙○○有利
      之認定。然其亦認前開枝之槍管為鋼鐵材質，無來復線，
      擊針亦為鋼鐵材質，初步觀察操作發現槍枝結構完整，基
      本機械功能正常，其鑑定槍枝結構完整、基本機械功能正
      常之結論亦與前開內政部刑事警察局、法務部調查局之鑑
      定相同，而內政部刑事警察局與法務部調查局對刑事鑑定
      均屬專業之機關，該二機關既均對扣案槍枝之殺傷力持肯
      定意見，且鑑定人亦具體說明認定之標準，自不能徒以前
      開槍枝無適合之子彈裝填試射一節，即認定該槍枝不具殺
      傷力。況槍枝是否具有殺傷力是獨立於子彈以外而為觀察
      ，故縱為一併查扣本案被告丙○○持適用本案槍枝且具有
      殺傷力之子彈而無從試射，但前開槍枝既具有殺傷力，被
      告丙○○自可隨時可以取得適合之子彈以供發射，亦不能
      以本案未查扣適用前開槍枝之子彈，即逕認扣案之槍枝無
      殺傷力。被告丙○○辯護人抗辯前開槍枝無殺傷力云云，
      自無可採。
    (4)扣案槍、彈均有殺傷力一節，堪以認定。
(五)按槍砲彈藥刀械管制條例所稱之手槍，並不限於正式兵工廠
    所產製之制式手槍；非法製造者所仿製之槍枝，其殺傷力如
    與制式手槍相若或超過制式手槍，亦屬手槍範圍。故被告非
    法持有之仿造槍枝，是否屬於上開條例所管制之手槍，或屬
    該條例所管制之其他可發射金屬或子彈具有殺傷力之槍枝，
    應視槍枝本身之構造與威力而定，並非以其是否屬於制式槍
    枝為斷。苟經鑑定結果，該仿造槍枝構造精良，型式及性能
    與一般制式手槍相當，即應成立非法持有手槍罪；如其構造
    粗糙，雖可發射子彈具有殺傷力，但威力不強，則僅成立非
    法持有其他可發射金屬或子彈具有殺傷力之槍枝罪（此有最
    高法院94年度臺上第4917號判決意旨參照）。本案扣案之AK
    47自動步槍、霰彈槍，經中央警察大學鑑識：以該AK47步槍
    擊發本案送鑑之步槍子彈，但為避免射速高之穿甲步槍彈穿
    透棉花箱，試射前先將每發子彈之發射火藥除約2分之1，重
    新裝填後再進行試射，3發子彈均貫穿最低貫穿動能為每平
    方公分24焦耳、厚度0.65mm之鋁板，故其所具之動能高於穿
    透人體皮肉層所需之最低動能每平方公分20焦耳。另測得射
    速之2發彈頭之撞擊動能分別為1870.2和1076.7焦耳/平方公
    分，遠高於穿透人體皮肉層所需之最低動能20焦耳/平方公
    分。以前開霰彈槍，射出彈頭或Fiocchi廠牌及Maio nchi
    廠牌散彈各1發，共擊發2發子彈，因現有彈頭測速器不適用
    於霰彈測速，故未進行彈丸測速，僅在40公分之射距射擊厚
    度0.65mm、最低貫穿動能為每平方公分24焦耳之鋁板，以便
    研判彈丸殺傷力之用。試射結果2發霰彈射出彈丸及填塞物
    均貫穿鋁板，形成直徑約2.5公分之巨大彈孔，研判射出彈
    丸動能均遠高於穿透人體皮肉層所需之最低動能每平方公分
    20焦耳。本案之AK47步槍、霰彈槍射擊送鑑子彈，射出彈頭
    或彈丸均可貫穿最低貫穿動能為每平方公分24焦耳、厚度
    0.65mm之鋁板，經測速換算結果步槍射出彈頭動能均在每平
    方公分1000焦耳以上，所具之動能高於穿透人體皮肉層所需
    之最低動能每平方公分20焦耳（見前開鑑定書第8至12頁）
    ，亦如前述，則本案AK47步槍、霰彈槍所擊發子彈之撞擊動
    能遠高於穿透人體皮肉層所需最低動能，其威力甚為強大。
    再內政部警政署刑事警察局鑑定結果認前開AK47步槍、霰彈
    槍之機械性能良好；法務部調查局鑑定結果認前開槍枝製作
    精密，機械性能良好；中央警察大學認前開AK47步槍、霰彈
    槍結構完整、閉鎖功能在內之基本機械功能均正常（見前開
    鑑定書第2頁），上開鑑定機關均同認本案AK47步槍、霰彈
    槍之槍枝機械性能正常良好。故綜上鑑定結果，本件扣案
    AK47步槍、霰彈槍之機械性能良好，威力強大，分屬槍砲彈
    藥刀械管制條例所定之自動步槍、獵槍無疑。再證人銀丕勤
    於本院審理時證稱：所謂制式槍枝係指合法槍械工廠所製造
    之槍械，根據伊之經驗，一般制式槍枝多會標示國籍、槍枝
    編號、工廠名稱，或至少標示其中1、2項，但本案之AK47步
    槍、霰彈槍均無上開標示，所以伊認為前開槍枝並非制式槍
    枝，但因前開槍枝之結構、性能並不遜於制式槍枝，故伊在
    鑑定報告上填載「不遜制式槍枝」等文字，法務部就判斷槍
    枝是否屬於制式槍枝一情並無一定準則，係由鑑定人決定，
    伊曾經接觸合法槍械工廠製作之AK47步槍、霰彈槍，本案送
    鑑之AK47步槍、霰彈槍除未標示國別、槍枝編號、工廠名稱
    外，AK47步槍與合法槍械工廠所製造之AK47步槍無明顯差別
    ，而霰彈槍除槍身、握把較為粗糙外，與合法槍械工廠所製
    造之霰彈槍無異等語（見本院94年1月21日審理筆錄）。其
    亦明確證稱本案AK47步槍、霰彈槍與一般合法槍械工廠製造
    即其所稱之制式槍枝性能、結構無異，益徵本案扣案AK47步
    槍、霰彈槍應屬槍砲彈藥刀械管制條例所稱之自動步槍、獵
    槍，至本案槍枝是否標示國別、工廠名稱、槍枝編號一節，
    實與槍枝屬性無涉，要難以此為區分標準，要難僅以法務部
    調查局之鑑定報告記載「不遜制式槍枝」等語，即反推本案
    AK47步槍、霰彈槍飛非屬槍砲彈藥刀械管制條例所定之自動
    步槍、獵槍。
(六)本案如附表編號1所示之AK47步槍、編號2所示之霰彈槍、編
    號3、4所示之改造手槍、編號5、6之子彈均具殺傷力，且前
    開AK47步槍、霰彈槍分屬槍砲彈藥刀械管制條例第4條第1項
    所稱之自動步槍、獵槍一節，堪以認定。
四、被告丙○○於93年1月19日第1次警詢中供稱：警方在其位於
    桃園縣龜山鄉○○街221巷30弄2號6樓查獲之AK47步槍1枝、
    霰彈槍1枝、改造手槍1枝、步槍子彈37顆、霰彈槍子彈9顆
    均是李學章所有，李學章前與伊同住，其於93年3 月將前開
    槍彈置放在前開住處，後李學章死亡，而遺留前開槍彈等語
    （見93年度偵字第5332號偵查卷第12至14頁），於同日第2
    次警詢時供陳：警方所查獲之AK47步槍、子彈37顆係被告甲○○於92年12月某日寄放在伊住處，被告甲○○曾將前開槍
    枝取出1次等語（見93年度偵字第5332號偵查卷第18頁背面
    、20頁），於同年2月10日第4次警詢筆錄中陳稱：警方在伊
    租屋處所查扣之AK47步槍、霰彈槍係石正信所有。石正信曾
    於92年10月間至伊前開租屋處暫住2日，後石正信離開後某
    日，伊搬動床舖時發現1只釣魚袋，伊開啟該釣魚袋，發現
    其內放置AK47步槍、霰彈槍、改造手槍、子彈等物，因伊無
    法聯絡石正信所以將該等物品原封不動置於房間，後即為警
    查獲等語（見93年度偵字第5332號偵查卷第28頁），於同年
    2月10日第5次警詢中陳稱：伊於93年2月10日15時30分許，
    帶同警方至桃園縣龜山鄉○○街221巷巷口旁之竹林內取出
    之BERETTA改造手槍1枝係石正信所有，因石正信曾於92年10
    月出告訴伊前開槍枝藏在竹林內，且伊住在巷子內，所以伊
    才知道槍枝藏放處所等語（見93年度偵字第5332號偵查卷第
    36頁背面、37頁）。於93年1月19日檢察官偵查中供稱：93
    年1月18日在伊位於桃園縣龜山鄉○○街住處扣到之槍、彈
    係之前與伊同住在龜山鄉○○路之李學章所有，李學章過世
    後留下該等物品。但其中AK47步槍、子彈並非李學章所有，
    而被告甲○○於92年12月間，將前開槍彈一併寄放在伊處，
    當時係伊至被告甲○○位於桃園市○○路住處拿取等語（見
    93年度偵字第1483號偵查卷第124頁）；於93年2月9日檢察
    官偵查中供陳：1月18日查扣之AK47步槍及子彈均係石正信
    於92年間10月間置於伊之住處等語（見93 年度偵字第1483
    號偵查卷第181頁），於93年4月23日檢察官偵查中供陳：扣
    案槍、彈為石正信於92年10月初拿至伊租屋處放置，另因石
    正信於92年10月告知伊曾在竹林內放置槍枝，故伊才知悉竹
    林內藏有槍枝等語（見93年度偵字第1483 號偵查卷第57頁
    ）。於93年5月17日原審訊問時供陳：93年1月18日，在桃園
    縣龜山鄉○○街221巷30弄2號6樓、同年2月10日，在桃園縣
    龜山鄉○○街221巷巷口旁竹林內所查獲之槍彈均為石正信
    所有。石正信於92年10月間至伊前開租屋處居住，而將槍、
    彈置於該處，並告訴伊藏放槍枝在前開竹林內。伊於石正信
    離開後查看石正信所遺留之物，始發現前開槍、彈（見原審
    93年5月17日訊問筆錄），於93年6月7日準備程序時供陳：
    扣案槍、彈係與伊同住之李學章所有，李學章死後，伊無法
    處理才持有（見原審93年6月7日準備程序筆錄），於95年10
    月4日原審審理時供陳：扣案之槍彈係李學章生前遺留在伊
    與李學章前同住位於桃園縣桃園市○○路上某處之租屋處，
    李學章死亡後，伊於92年年中搬家時發現有前開槍、彈，伊
    便將前開槍、彈移至桃園縣龜山鄉○○街221巷30弄2號6樓
    租屋處，後於92年年底時，伊才將其中之仿BERETTA廠之改
    造手槍藏至桃園縣龜山鄉○○街221巷巷口旁之竹林內（見
    本院95年10月7日審理筆錄）。被告丙○○自承附表所示編
    號1至3所示之槍枝、編號5、6所示之子彈係在其位於桃園縣
    龜山鄉○○街221巷30弄2號6樓；附表編號4所示之槍枝係在
    桃園縣龜山鄉○○街221巷巷口為警查獲等語，被告丙○○
    確持有前開槍、彈一節，堪以認定。然被告丙○○就前開槍
    、彈係何人所有一節，所述反覆不一，而前開槍、彈究係何
    人所有一情，為極其單純之事實，被告丙○○絕無誤認之情
    形，其猶為如此反覆之供詞，顯見其有隱情，其前開所言自
    非全然可信。蓋具有殺傷力之槍、彈為管制物品，一般人均
    知非經許可，不得持有之，被告丙○○為一智識正常之人，
    自難諉為不知，其於知悉前開槍、彈存在後，為免自身罹於
    刑責，當思盡速將之歸還原主，然其竟任由前開槍、彈留置
    其住處，其持有之意甚明。再觀諸被告丙○○所述石正信放
    置前開槍、彈情節，其稱石正信並未告知其有將AK47步槍、
    霰彈槍、仿FN廠製造之改造手槍放置在其住處一事，然確告
    知其有將槍枝藏放在竹林一事云云，然苟石正信有意且實際
    亦將前開槍、彈藏置在被告丙○○住處，其絕無迴避被告丙○○之意，為免日後取回槍、彈時雙方對所置物品內容、數
    量有所爭執，石正信當會據實相告所置物品內容，甚或加以
    清點，豈會如被告丙○○所述，石正信猶大費周章告知其藏
    放在與其毫無相關之竹林內槍枝一事，卻對放置在其住處之
    槍、彈隻字未提，被告丙○○所述情節顯與情理有違。況被
    告丙○○於本案為警查獲後，另帶同警方至其住處巷口旁竹
    林內取出另把改造手槍，苟前開槍枝係如被告丙○○所述係
    石正信所有，且為石正信所藏置，則該槍枝既與被告丙○○
    無涉，被告丙○○何須帶同警方前往查緝。故由被告丙○○
    知悉前開竹林內藏有槍枝，且帶同警方前往起獲槍枝等情觀
    之，足認該把槍枝應係被告丙○○所藏放。被告丙○○前開
    所述石正信藏放槍、彈一節，或與事理相悖、或有不實，要
    難採信。關於扣案如附表編號1之AK47步槍及編號5之子彈係
    何人所有？被告丙○○於原審證稱：查獲處是我跟丁○○同
    住，差不多查獲前二個月丁○○搬過來住，本案查獲之AK47
    步槍是李學章的，當初警察說，我說AK47步槍是甲○○的，
    到地檢署就可以交保，檢察官、警察沒有打我，也沒有對我
    強暴、脅迫，AK47步槍沒有借給別人等語 (原審卷二94 年
    10月27日審判筆錄)。核與其上開於第2次警詢及偵查中之陳
    述不符。自應參酌其他證據，以察其陳述何者為真實。
五、茲援引公訴人於起訴書中所引監聽譯文，作為被告丙○○上
    開證言之佐證：
(一)警方對被告等之監聽譯文如下：
  92年12月12日0時1分許，「阿全」以000000000號行動電話
    撥打被告丙○○所使用之0000000000號電話稱：「阮通哥叫
    我打給你，說有代誌」，被告丙○○撥打「通哥」00000000
    00號電話稱：「通哥」有代誌，伊現在人不在家，有叫「阿
    全」直接找「樂仔」丁○○就好了。「通哥」回稱：「看你
    怎樣卡方便」、「正經有代誌」，被告丙○○隨即撥打給「
    阿全」，要「阿全」撥打被告丁○○0000000000號電話約地
    方。
  同日被告丙○○以電話通知被告丁○○：「等一下通哥他少
    年會打電話給你，跟他約地方，回去家裡那種ㄟ啦」。
  92年12月12日10時30分許，「阿全」與被告丙○○通話，被
    告丙○○問：「你昨瞑不是有那種，你昨瞑錢有拿過去了嗎
    」。
  92年12月13日12時30分許，被告甲○○接獲綽號「土豆」之
    男子電話，「土豆」稱要看「東西」，甲○○向其表示「東
    西」不在伊處。
  92年12月13日，被告甲○○與丙○○通話表示要將「東西」
    拿走。
  同日被告丙○○與被告丁○○通話，被告丙○○要求被告丁○○將彥麟之「衫」拿下來，被告丙○○並一再強調「彥麟
    的衫，你知道嗎，那『幾件』你拿下來」。
  92年12月22日6時6分許，被告甲○○撥打電話聯絡被告丙○○，表示要叫小弟「阿盛」過去拿東西，被告丙○○回稱要
    做什麼，被告甲○○說要預防一下，此時被告丙○○電話有
    「阿盛」插撥進入，「阿盛」向被告丙○○表示：「阮大ㄟ
    喝酒醉叫我拿那個AK過來」，被告丙○○在電話中喝斥稱：
    電話中沒有人在講那個的，叫「阿盛」先不要過來，隨即回
    撥電話給被告甲○○說：「拜託一下，你清醒一點，你要拿
    過去就對了，叫你少年仔過來拿，你拿一拿就不要再拿過來
    這裡了，甘好？」，被告丙○○並對被告甲○○稱：「你每
    次酒喝就這樣，你一通電話我就過去了，要standby什麼啦
    」，被告甲○○則稱：「我不會亂來，只是要預防一下」，
    隨即被告丙○○再與「阿盛」聯絡，「阿盛」表示被告甲○○說要將被告甲○○之「東西」放在伊家，被告丙○○要其
    過來拿。同日17時32分，「阿盛」再撥打電話予被告丙○○
    表示：「阮大也又說要將東西放到你那邊」，被告丙○○答
    稱：「雞巴，在搞什麼，早上有去辦代誌嗎？」「阿盛」回
    以沒有。復於同日18時31分，被告丙○○撥打電話予「阿盛
    」，要「阿盛」等一下過來，並告知「阿盛」到達時再撥打
    0000000000號電話予被告丁○○，及待至其春虹大郡之租屋
    處後再連絡。後「阿盛」復撥打電話予被告丙○○表示已將
    「吉他」交予「樂哥」。
  92年12月27日18時51分許，被告乙○○與被告丙○○通話稱
    ：等一下會叫「小龍」過去拿甲○○的「錢」，被告丙○○
    即表示被告甲○○昨天拿回去了。
  同日18時52分許，被告乙○○與被告甲○○通話，被告乙○○詢問被告甲○○：「你那個錢在嗎？」，被告甲○○稱有
    ，並稱會叫小賢即丙○○拿過去，乙○○答稱：「好，你叫
    小賢。」。
  被告甲○○撥打電話要求被告丙○○稱：「等一下拿過去給
    『誠哥』」，被告丙○○稱：「在你那」，被告甲○○回稱
    ：「我知道，因為誠哥說要『那個』」，被告丙○○即稱會
    叫「樂仔」即丁○○開車過去找「阿盛」拿，被告甲○○稱
    好。
  同日被告丁○○與「阿盛」通話，雙方約在桃園縣八德市○○路中華電信八德營運處前面巷子即桃園市○○街與介壽路
    口。
  92年12月30日1時2分許，「阿盛」與被告甲○○通話，表示
    「生哥」喝醉酒說「馬撘」要借東西。被告甲○○回稱：「
    你跟他講，「誠哥」拿去了」。
  93年1月6日1時11分許，被告甲○○與被告丙○○通話，被
    告甲○○向被告丙○○詢問：「誠哥之前拿的那個東西拿回
    來了嗎，我放在你那個、那個吉他呢」，被告丙○○表示還
    沒有還，被告甲○○回稱：「我明日早上我朋友工地要那個
    ，你早上打給我」，被告丙○○稱好。
(二)關於上開通訊監察譯文所指「東西」、「錢」、「衫」、「
    吉他」、「小本」等究係何物？證人馬文數於原審審理時證
    稱：「伊在「阿賢」（即被告丙○○）與「成哥」93年1月
    16 日20時8分58秒之監聽譯文（即94年度偵字第1438號偵查
    卷卷2第85頁）上「小本」文字後加註「指小支的槍」，係
    根據前開被告丙○○於93年1月16日19時58分59秒起至同日
    20 時8分58秒間監聽譯文內容（即94年度偵字第1438號偵查
    卷卷2第83至85頁）而綜合研判渠等談話中所指之「錢」應
    係指槍，「小本」係指小支的槍，因為一般人對金錢不會有
    此種說法等語（見原審94年6月8日審理筆錄），證人王振展
    於原審審理時證稱：伊根據渠等通話之內容，認為係指槍便
    會加註，依監聽內容，其等均以「衫」、「吉他」、「東西
    」等代號，例如被告甲○○在通話中叫被告丙○○拿「錢」
    ，但被告丙○○確叫被告丁○○拿「東西」或「吉他」，所
    以伊研判前開「錢」、「東西」、「吉他」係指槍，但伊無
    法判斷前開詞語係指長槍或短槍等語（見原審94年6月8日審
    理筆錄）。觀諸然證人馬文數、王振展所言，僅泛言其等係
    依據監聽內容而研判前開「小本」、「衫」、「吉他」、「
    東西」等語係指槍枝，然並未具體說明其等認定、推論前開
    詞語代表槍枝之依據，則渠等判斷是否正確，似非無疑。惟
    持有槍枝係違法之事，刑責亦重，持有槍支或借用槍支之人
    在電話中自不可能明目張膽地逕以槍枝名稱為對話內容，而
    恆以暗語相稱，此為公眾週知之事實。被告丙○○於第2次
    警詢及偵查中陳稱：AK47步槍及子彈係被告甲○○所寄放，
    參以上開通訊監察譯文中，92年12月13日被告丙○○要求被
    告丁○○將彥麟之「衫」拿下來；92年12月22日「阿盛」向
    被告丙○○表示：「阮大ㄟ喝酒醉叫我拿那個AK過來」，被
    告丙○○在電話中喝斥稱：電話中沒有人在講那個的，----
    同日17時32分，「阿盛」再撥打電話予被告丙○○表示：「
    阮大也又說要將東西放到你那邊」等語，由上開對話可知，
    扣案AK47步槍及子彈的確係被告甲○○所有，寄藏於被告丙○○住處，才會有彥麟之「衫」，將東西放到你那邊之對話
    ，而對話中之「衫」、「東西」就是指扣案AK47步槍甚明。
    足認扣案AK47步槍及子彈37顆係被告甲○○所有，寄藏於被
    告丙○○住處屬實。被告甲○○於檢察官偵查中供述：「（
    問：共向丙○○借過AK47步槍（幾次）？）不曉得。我大概
    借了1、2次。我借槍沒有要做什麼」等語（見93年度偵字第
    1438號卷卷2第126頁），核與上開譯文不符，顯係迴避AK47
    步槍及子彈係其所有，所為之卸責之詞，自不可採。又扣案
    如附表編號2、3、4、及6之槍彈係被告丙○○於李學章死後
    ，將之侵占入己，而於92年中，搬家至查獲現址時一併將上
    開槍彈搬移，而未將之返還李學章之繼承人或向警方報繳，
    其未經許可非法持有之犯意甚明，所辯無持有之意思，自不
    可採。
六、關於被告張明誠調借槍枝部分：
    依上開92年12月27日監察譯文所示，被告乙○○當日有向甲○○借「錢」，被告丙○○稱會叫丁○○開車過去找「阿盛
    」拿，丁○○與「阿盛」即相約見面。再依92年12月30日監
    察譯文所示，「阿盛」表示「生哥」要借「東西」，被告甲○○回稱：「你跟他講，「誠哥」拿去了」等語。93年1 月
    6日，被告甲○○向被告丙○○詢問：「誠哥之前拿的那個
    東西拿回來了嗎，我放在你那個、那個吉他呢」，被告丙○○表示還沒有還等語。由上開對話可知，被告張明誠確有向
    甲○○借用東西，且確實有借到而持有之。而扣案AK47步槍
    係甲○○所有，寄放予被告丙○○處，已認定如上，是被告
    張明誠所借用的「錢」、即被告甲○○所稱之「吉他」，自
    係指扣案AK47步槍甚明。又步槍上半部是細長的槍管，下半
    部是厚重的槍拖，外形與「吉他」相似，其等以「吉他」代
    表AK47步槍，亦符常情。
七、被告丁○○幫助持有槍枝部分：
    依上開92年12月3日監察譯文所示，被告丁○○有奉被告丙○○之指示，將被告甲○○之「衫」拿下來，嗣「阿盛」向
    丙○○表示，已將「吉他」交予被告丁○○。而「衫」、「
    吉他」即係扣案AK47步槍，已認定如上，則被告丁○○確有
    幫忙交付及收受扣案AK47步槍甚明。被告丁○○於原審辯稱
    ：「衫」是指衣服云云。證人甲○○於原審亦證稱：有衣服
    忘了拿走，然後請他拿還給我，----好像是他女朋友綽號小
    盧的把衣服拿還給我。另外，有把K他命放在丙○○家，忘
    了拿走，後來我請黃彥盛去跟他他拿等語 (原審卷二94年10
    月27日審判筆錄)。核與上開譯文所示之情節不同，且如係
    衣服或K他命，衡情亦不可能以「吉他」稱之 (只有AK47步
    槍外形像吉他)，自不能認為譯內所指之「衫」即是衣服或K
    他命。
七、綜上所述，本件事證明確，被告四人犯行洵堪認定，自應依
    法論科。
乙、論罪部分：
一、新舊法之比較：
(一)按行為後法律有變更者，適用行為時之法律。但行為後之法
    律有利於行為人者，適用最有利於行為人之法律，刑法第2
    條第1項定有明文，此條規定乃與刑法第1條罪刑法定主義契
    合，而貫徹法律禁止溯及既往原則，係規範行為後法律變更
    所生新舊法律比較適用之準據法，是刑法第2條本身雖經修
    正，但刑法第2條既屬適用法律之準據法，本身尚無比較新
    舊法之問題，應一律適用裁判時之現行刑法第2條規定以決
    定適用之刑罰法律，先予敘明。經查：
  (1)被告丙○○、甲○○行為時之刑法第28條規定：「2人以上
    共同實施犯罪之行為者，皆為正犯。」，惟95年7月1日修正
    公布施行之刑法第28條則規定：「2人以上共同實行犯罪之
    行為者，皆為正犯。」，經比較修正前後之規定，並無較利
    或不利之情形，應適用修正後之規定。
  (2)依被告丙○○、甲○○行為時之刑法第55條規定：「一行為
    而觸犯數罪名，或犯一罪而其方法或結果之行為犯他罪名者
    ，從一重處斷。」，惟95年7月1日修正公布施行之刑法第55
    條則規定：「一行為而觸犯數罪名者，從一重處斷。但不得
    科以較輕罪名所定最輕本刑以下之刑。」，此項但書之規定
    ，為法理之明文化，非屬法律之變更，應適用修正後之規定
    。
  (3)修正前刑法第30條第2項規定：從犯之處罰，得按正犯之刑
    減輕之。修正後則規定：幫助犯之處罰，得按正犯之刑減輕
    之。可知，僅係文字之修正，並無有利或不利之情形，不生
    比較問題，自應適用修正後之規定。
  (4)被告犯罪時之刑法第42條第2項規定：「易服勞役以1元以上
    3元以下，折算1日。但勞役期限不得逾6個月」，再依修正
    前罰金罰鍰提高標準條例第2條前段規定（現已刪除），就
    其原定數額提高為100倍折算1日，則本件被告行為時之易服
    勞役折算標準，應以銀元300元即新臺幣900元折算1日；惟
    95年7月1日修正公布施行之刑法，將易服勞役折算標準移至
    第42條第3項，修正為：「易服勞役以新臺幣1,000元、2,00
    0元或3,000元折算1日。但勞役期限不得逾1年」，是新法修
    正易服勞役之折算標準，提高以新臺幣1,000元、2,000 元
    、3,000元折算1日，使行為人易服勞役之日數減少，如折算
    結果，均未逾6個月之日數，則新法對行為人較為有利，自
    應依新法諭知易服勞役之折算標準；另易服勞役期間，修正
    前最長為6個月之日數，修正後，將易服勞役之期間提高為1
    年，如折算結果逾6個月日數，則舊法對於行為人較為有利
    ，應適用舊法諭知易服勞役之折算標準（臺灣高等法院暨所
    屬法院因應新修正刑法施行座談會提案第2號問題7參照）。
    本件被告丙○○、甲○○所涉犯持有手槍罪，其併科罰金部
    分之法定最高刑度為新臺幣7,000,000元，其2人併科罰金均
    逾162，000元，依修正前、後之折算標準均逾6個月，故比
    較修正前後之易服勞役折算標準，以修正前之規定，較有利
    於被告。至被告乙○○、丁○○併科罰金均不逾162，000元
    ，以修正後新法規定為有利。
(二)被告四人行為後，槍砲彈藥刀械管制條例於94年1月26日經
    總統華總一義字第09400010101號令修正公布，於同年1月28
    日生效。原槍砲彈藥刀械管制條例第8條第4項業經修正、原
    第11條有關持有槍砲罪之規定亦經刪除，而另訂於修正後槍
    砲彈藥刀械管制條例第8條第4項: 「未經許可，持有、寄藏
    或意圖販賣而陳列第1項所列槍枝者 (含其他可發射子彈具
    有殺傷力之各式槍砲)，處3年以上10年以下有期徒刑，併科
    新臺幣7,000,000 0元以下罰金。」，新舊法整體比較結果
    ，以舊法第8條第4項「未經許可，持有、寄藏或意圖販賣而
    陳列第1項所列槍枝者，處1年以上7年以下有期徒刑，併科
    新臺幣7,000,000元以下罰金。」、第11條第4項「未經許可
    ，持有、寄藏或意圖販賣而陳列第1項所列槍砲者，處1年以
    上7年以下有期徒刑，併科罰金7,000,000元以下罰金。」之
    規定有利於被告丙○○，自應適用行為時之槍砲彈藥刀械管
    制條例處斷。至未經許可，製造子彈罪刑部分，並未修正，
    並無新舊法比較問題。
二、被告丙○○未經許可持有如附表編號2、3、4、6所示之槍、
    彈之所為，係犯行為時槍砲彈藥刀械管制條例第7條第4項之
    未經許可持有手槍罪、第8條第4項之未經許可持有獵槍罪、
    第11條第4項之未經許可持有其他可發射子彈具有殺傷力之
    改造手槍罪、第12條第4項之未經許可持有子彈罪。其將李
    學章所有上開槍彈侵占入已，係犯刑法第337條之侵占罪。
    其受被告彥麟寄藏附表編號1、5所示槍彈，係犯上開同條項
    之「寄藏」槍彈罪名。被告甲○○未經許可持有如附表編號
    1 、5所示之槍、彈之行為，係犯行為時槍砲彈藥刀械管制
    條例第7條第4項之未經許可持有手槍、第11條第4項之未經
    許可持有子彈罪。惟其於持有期間，又將附表編號1之槍枝
    出借予乙○○，助長槍枝流通，則係犯行為時槍砲彈藥刀械
    管制條例第7條第2項之出借槍砲罪名。被告乙○○所為，係
    犯行為時槍砲彈藥刀械管制條例第7條第4項之未經許可持有
    手槍、第11條第4項之未經許可持有子彈罪；被告丁○○所
    為，係幫助犯行為時槍砲彈藥刀械管制條例第7條第4項之未
    經許可持有手槍罪。被告丙○○、甲○○以一持有行為而同
    時觸犯上開持有槍枝及子彈罪名，為想像競合犯，應從一重
    之未經許可持有手槍罪處斷。被告丙○○以侵占方法而持有
    上開槍彈，應從一重之未經許可持有手槍罪處斷；被告丙○○持有附表編號2至4及編號6槍彈期間，又寄藏附表編號1、
    5 之槍彈，而同時持有之，係想像競合犯，應從一重之寄藏
    槍彈罪處斷。被告甲○○同時犯非法持有槍枝及出借槍枝罪
    名，應從一重之出借槍枝罪名處斷。又被告丁○○係受被告
    丙○○之囑託，代為交付或收受槍枝，並無自行持有之意思
    ，應論以幫助犯，依刑法第30條第2項規定，減輕其刑。又
    被告丙○○持有槍、彈係一行為觸犯數罪名，且係依一罪論
    處，故被告丙○○持有附表編號1至3所示之槍枝、編號5、6
    所示之子彈之罪，既已先被發覺，則其事後主動帶同警方取
    出附表編號4所示槍枝之行為，自不符槍砲彈藥刀械管制條
    例第18條第1項或刑法第62條之自首要件。
三、原審據以論罪科刑，固非無見：惟 (一)、本件通訊監察譯
    文有證據能力，原判決認為參與參與對話之人間有證據能力
    ，未參與對話人之陳述，對其他被告無證據能力，已有未洽
    ；(二)、扣案之扣案AK47步槍及37發子彈係甲○○寄放予丙○○處，原判決認係甲○○向丙○○借用，亦有違誤：(三)
    、被告乙○○曾持有，被告丁○○幫助持有附表1所示之步
    槍，原判決認此部分亦不能證明犯罪，而諭知無罪，亦有未
    合。檢察官上訴，認被告乙○○、丁○○二人犯罪，請求撤
    銷改判，核有理由，被告丙○○、甲○○二人上訴，否認犯
    行，則無理由。原判決既有上開可議之處，仍屬無可維持，
    應由本院將原判決撤銷改判。爰審酌槍枝火力強大，極易造
    成人身重大傷亡，嚴重危害社會治安，而被告4人正值青壯
    ，且均受有高中教育，當有足夠智識判斷是非，竟猶無視法
    禁，擁槍自重，被告丙○○持有槍枝數量高達3枝，被告甲○○則持有AK步槍及子彈，被告乙○○僅因借用而持有，被
    告丁○○則幫助交付及收受槍枝，犯罪情節較為輕微，及渠
    等素行、犯罪之動機、目的、手段、所持有槍彈之數量及被
    告丙○○犯罪後坦承犯行，且帶同警方取出1把槍枝，認尚
    有悔悟之心，被告甲○○、乙○○、丁○○否認犯行等一切
    情狀，分別量處如主文第二、三、四、五項所示之刑，並就
    罰金部分諭知易服勞役之折算標準，以示懲儆。
四、扣案如附表編號1、5所示之槍彈，係被告甲○○所有，其餘
    附表編號2至4及編號6之槍彈則係被告丙○○所有，依行為
    時槍砲彈藥刀械管制條例第7條第4項、第8條第4項、第11
    條第4項、第12條第4項之規定，均屬禁止持有之違禁物，依
    從刑附屬於主刑之原則，原均應依修正前刑法第38條第1項
    第1款宣告沒收。惟如附表編號5所示子彈37顆，業經鑑定使
    用之子彈15顆，剩餘22顆；附表編號6所示之子彈9顆，經試
    射或拆解鑑定後，已不具有子彈的完整結構而不具殺傷力，
    又非彈藥之主要組成零件而非違禁物，且試射後的彈頭、彈
    殼，亦非被告丙○○所有供犯罪所用之物，爰均不另為沒收
    之諭知，附此敘明。至被告乙○○持有之附表編號1槍枝已
    返還被告甲○○、丁○○幫助持有附表編號1之槍枝後，亦
    返還被告丙○○持有，爰不另為沒收之諭知。
參、不另為無罪之諭知部分：
一、公訴意旨另以：被告丙○○於92年12月12日零時一分許，將
    不詳槍彈借與綽號「通哥」者；又被告甲○○於92年12月13
    日12時30分許，向丙○○調用附表編號1至3及編號5之槍彈
    ，並與被告乙○○自上開時間起迄93年1月18日止之期間內
    ，不時調動上開槍彈以壯聲勢，並由被告丁○○以幫助丙○○持有上述槍彈之犯意，協助丙○○交付或收領槍彈，認被
    告丙○○此部分另涉有「出借」槍枝罪名，被告甲○○、乙○○、丁○○3人另涉有共同持有附表編號2、3及5之槍彈之
    罪名。
二、按犯罪事實應依證據認定之，無證據不得認定犯罪事實；不
    能證明被告犯罪者，應諭知無罪之判決，刑事訴訟法第154
    條第2項、第301條第1項分別定有明文。又犯罪事實之認定
    ，應憑真實之證據，倘證據是否真實尚欠明確，自難以擬制
    推測之方法，為其判斷之基礎；而認定犯罪事實之證據係指
    足以認定被告確有犯罪行為之積極證據而言，該項證據自須
    適合於被告犯罪事實之認定，始得採為斷罪資料，最高法院
    著有53年臺上字第625號、29年上字第3105號判例可參。且
    刑事訴訟上證明之資料，無論其為直接或間接證據，均須達
    於通常一般之人均不致有所懷疑，而得確信其為真實之程度
    ，始得據為有罪之認定，若其關於被告是否犯罪之證明未能
    達此程度，而有合理懷疑之存在，致使無從形成有罪之確信
    ，根據「罪證有疑，利於被告」之證據法則，即不得遽為不
    利被告之認定，亦有最高法院76年臺上字第4986號判例可稽
    。其以情況證據（即間接證據）斷罪時，尤須基於該證據在
    直接關係上所可證明之他項情況事實，本乎推理作用足以確
    證被告有罪，方為合法，不得徒憑主觀上之推想，將一般經
    驗上有利被告之其他合理情況逕予排除，此觀諸最高法院32
    年上字第67號判例自明。
三、檢察官認為被告丙○○有出借槍彈予「通哥」之人，係以通
    訊譯文為據，惟公訴意旨並未指明被告丙○○所出借予「通
    哥」之槍彈為何，通訊譯文亦僅顯示被告丙○○以電話聯絡
    被告丁○○稱：「等一下通哥他少年會打電話給你，跟他約
    地方，回去家裡拿那種也啦」等語，究係何種東西不明，究
    竟後來有無交付亦屬不明。另公訴意旨認被告甲○○、乙○○、丁○○涉有上開罪嫌，無非係以被告乙○○、丁○○於
    前開期間所為通訊譯文為據。惟依上開通訊監察譯文所示，
    被告乙○○向丙○○所調借的槍枝，就是被告甲○○寄藏於
    丙○○處之AK-47步槍，被告丁○○幫助交付及收取的，也
    是AK-47步槍，已如上述，其等3人並未向被告丙○○調用附
    表編號2、3及5號之槍彈。從而，不能證明其等4人確有公訴
    人所指之此部分犯行，此部分原應為被告丙○○、甲○○、
    乙○○、丁○○4人無罪之諭知。惟公訴人認其等此部分犯
    行，與上開有罪部分，有想像競合犯之裁判上一罪關係，此
    部分爰不另為無罪之諭知。
肆、據上論斷，應依刑事訴訟法第369條第1項前段、第364條、
    第371條、第299條第1項前段，修正前槍砲彈藥刀械管制條
    例第7條第4項、第8條第4項、第11條第4項、第12條第4項，
    刑法第2條第1項前段、第11條前段、第28條、第55條前段、
    、第30條第2項、第42條第3項、第38條第1項第1款，修正前
    第42條第2項，修正前罰金罰鍰提高標準條例第2條，現行法
    規所定貨幣單位折算新台幣條例第2條，判決如主文。
本案經檢察官陳維練到庭執行職務。
中　　華　　民　　國　　96　　年　　6　　月　　13　　日
                  刑事第九庭審判長法  官  劉景星
                                  法  官  官有明
                                  法  官  陳世宗
以上正本證明與原本無異。
如不服本判決，應於收受送達後十日內向本院提出上訴書狀，其
未敘述上訴之理由者並得於提起上訴後十日內向本院補提理由書
（均須按他造當事人之人數附繕本）。
                                  書記官  丁淑蘭
中　　華　　民　　國　　96　　年　　6 　　月　　15　　日
附錄：本案論罪科刑法條全文
修正前槍砲彈藥刀械管制條例第7條
未經許可，製造、販賣或運輸火砲、肩射武器、機關槍、衝鋒槍
、卡柄槍、自動步槍、普通步槍、馬槍、手槍或各類砲彈、炸彈
、爆裂物者，處死刑、無期徒刑或七年以上有期徒刑；處徒刑者
，併科新台幣三千萬元以下罰金。未經許可，轉讓、出租或出借
前項所列槍砲、彈藥者，處無期徒刑或五年以上有期徒刑，併科
新台幣一千萬元以下罰金。
意圖供自己或他人犯罪之用，而犯前二項之罪者，處死刑或無期
徒刑；處徒刑者，併科新台幣五千萬元以下罰金。
未經許可，持有、寄藏或意圖販賣而陳列第一項所列槍砲、彈藥
者，處五年以上有期徒刑，併科新台幣一千萬元以下罰金。
第一項至第三項之未遂犯罰之。
修正前槍砲彈藥刀械管制條例第8條
未經許可，製造、販賣或運輸鋼筆槍、瓦斯槍、麻醉槍、獵槍或
空氣槍者，處五年以上有期徒刑，併科新台幣一千萬元以下罰金
。
未經許可，轉讓、出租或出借前項所列槍枝者，處三年以上十年
以下有期徒刑，併科新台幣七百萬元以下罰金。
意圖供自己或他人犯罪之用，而犯前二項之罪者，處無期徒刑或
七年以上有期徒刑，併科新台幣一千萬元以下罰金。
未經許可，持有、寄藏或意圖販賣而陳列第一項所列槍枝者，處
一年以上七年以下有期徒刑，併科新台幣七百萬元以下罰金。
第一項至第三項之未遂犯罪之。
修正前槍砲彈藥刀械管制條例第11條
未經許可，製造、販賣或運輸第四條第一項第一款所稱其他可發
射金屬或子彈具有殺傷力之各式槍砲者，處五年以上有期徒刑，
併科新臺幣一千萬元以下罰金。
未經許可，轉讓、出租或出借前項所列槍砲者，處三年以上十年
以下有期徒刑，併科新臺幣七百萬元以下罰金。
意圖供自己或他人犯罪之用，而犯前二項之罪者，處無期徒刑或
七年以上有期徒刑，併科新臺幣一千萬元以下罰金。
未經許可，持有、寄藏或意圖販賣而陳列第一項所列槍砲者，處
一年以上七年以下有期徒刑，併科新臺幣七百萬元以下罰金。
第一項至第三項之未遂犯罰之。
修正前槍砲彈藥刀械管制條例第12條
未經許可，製造、販賣或運輸子彈者，處一年以上七年以下有期
徒刑，併科新台幣五百萬元以下罰金。未經許可，轉讓、出租或
出借子彈者，處六月以上五年以下有期徒刑，併科新台幣三百萬
元以下罰金。
意圖供自己或他人犯罪之用，而犯前二項之罪者，處三年以上十
年以下有期徒刑，併科新台幣七百萬元以下罰金。
未經許可，持有、寄藏或意圖販賣而陳列子彈者，處五年以下有
期徒刑，併科新台幣三百萬元以下罰金。
第一項至第三項之未遂犯罰之。
附表：
┌──┬───────────┬───────────┐
│編號│  扣案之槍枝及子彈    │    應沒收之物        │
├──┼───────────┼───────────┤
│    │AK47步槍1支（槍枝管制 │同左。                │
│ 1  │編號：0000000000號）。│                      │
│    │                      │                      │
├──┼───────────┼───────────┤
│    │霰彈槍1支（槍枝管制編 │同左。                │
│ 2  │號：0000000000號）。  │                      │
│    │                      │                      │
├──┼───────────┼───────────┤
│    │改造手槍1支（含彈匣1個│同左。                │
│ 3  │，槍枝管制編號：11020 │                      │
│    │23052號）。           │                      │
├──┼───────────┼───────────┤
│    │改造手槍1支（含彈匣1個│同左。                │
│ 4  │，槍枝管制編號：11020 │                      │
│    │23076號）。           │                      │
├──┼───────────┼───────────┤
│    │                      │1.業經下列機關試射：  │
│    │                      │(1) 內政部警政署刑事警 │
│    │                      │   察局試射3 顆。     │
│    │                      │(2) 法務部調查局試射1  │
│    │                      │   顆。               │
│    │                      │(3) 中央警察大學鑑識科 │
│    │                      │   學委員會試射11顆。 │
│ 5  │步槍子彈37顆。        │2.原扣案具殺傷力之步槍│
│    │                      │  子彈37顆，其中15顆業│
│    │                      │  經鑑定時試射擊發，已│
│    │                      │  不具子彈之功能，非違│
│    │                      │  禁物，爰不併予宣告沒│
│    │                      │  收，餘步槍子彈22顆沒│
│    │                      │  收。                │
│    │                      │                      │
├──┼───────────┼───────────┤
│    │                      │1.經下列機關試射：    │
│    │                      │(1) 內政部警政署刑事警 │
│    │                      │   察局試射3 顆。     │
│    │                      │(2) 法務部調查局試射1  │
│    │                      │   顆。               │
│ 6  │霰彈槍子彈9顆。       │(3) 中央警察大學鑑識科 │
│    │                      │   學委員會試射5 顆。 │
│    │                      │2. 原扣案具殺傷力之霰 │
│    │                      │   彈槍子彈9 顆，9 顆 │
│    │                      │   全部業經鑑定時試射 │
│    │                      │   擊發，已不具子彈之 │
│    │                      │   功能，非違禁物，爰 │
│    │                      │   不併予宣告沒收。   │
└──┴───────────┴───────────┘
